【裁判字號】    92,交抗,817
【裁判日期】    921030
【裁判案由】    聲明異議
【裁判全文】
臺灣高等法院臺中分院刑事裁定                  九十二年度交抗字第八一七號
    抗  告  人
    即受處分人  甲○○
右列抗告人因聲明異議案件，不服臺灣臺中地方法院中華民國九十二年九月十五日裁
定（九十二年度交聲字第八五九號）提起抗告，本院裁定如左：
    主      文
抗告駁回。
    理      由
一、抗告意旨以：「一、本人之子林冠良於九十二年四月三十日十五時發生車禍致重
    傷，送往省立豐原醫院搶救，立即開刀住院後，於五月二十日病情惡化再度開刀
    。於五月二十一日，本人看之子林冠良情況不對，立即護送至沙鹿童綜合醫院就
    醫，並再度開刀。二、因本人前文敘述聲明異議狀，述說未詳細導致駁回。三、
    本人於五月二十一日打電話與童綜合醫院聯絡，派救護車前往省立豐原醫院，一
    起護送至沙鹿童綜合醫院就醫，並附上明細價錢表證明。四、因救人情況緊急情
    有可原（抗告狀誤為『言』字），懇請法官網開一面。」等語，請求撤銷原裁定
    。
二、原裁定意旨以：「原處分機關略以：本案係國道公路警察局第七隊逕行舉發受處
    分人甲○○所有之車號Ｙ２─８０９３號自小客車，於九十二年五月二十一日十
    六時五十五分許，在國道四號五點一公里處，因「速限九十公里，時速一二三公
    里，超速三十三公里」違規，受處分人於應到案日期前提出申訴，經原舉發機關
    函覆違規屬實，該所遂於九十二年七月三十日以中監違字第裁六○─ＺＧ000
    0000號裁決書，裁處罰鍰新台幣三千元整，逾期則依裁決書處罰主文規定裁
    處，於法並無不合等語。二、本件異議人即受處分人甲○○則以：本人之子林冠
    良於九十二年四月三十日十五時在豐原市○村路五七九之一號騎重機車ＪＸ６─
    ９３３與自小客車ＰＢ─２９３８發生車禍事故，致重傷，送至省立豐原醫院後
    ，病情未好轉，定於九十二年五月二十一日十六時許由本人所駕自小客車Ｙ２─
    ８０９３親自將林冠良轉送沙鹿童綜合醫院救治，因救人關係致自小客車Ｙ２─
    ８０９３在國道四號往西五點一公里處超速違規，本件係因救人致違規超速，爰
    聲明異議云云。三、按汽車行駛高速公路應依速限標誌指示。違反者，處罰鍰新
    台幣三千元以上、六千元以下罰鍰。高速公路交通管制規則第五條、道路交通管
    理處罰條例第三十三條第一項分別定有明文。而本件受處分人並不否認前揭之違
    規事實，並有原舉發機關舉發通知單、原處分機關裁決書影本各一紙附卷可參，
    是受處分人違規事實明確，至於受處分人所提之抗辯，縱其係因送人就醫緊急，
    惟其所駕既非救護車，自仍應顧及自身及其他駕駛人行車安全，遵守高速公路標
    誌之指示行駛，並無法阻卻其違規之責任」等語，認原處分機關依道路交通管理
    處罰條例裁處罰鍰新台幣三千元並無違誤，而應駁回抗告人之異議，核其認事用
    法並無違誤。
三、抗告意旨雖仍執其因救人情況緊急情有可原等語，指摘原裁定不當，請求撤銷原
    裁定，惟本件抗告人所駕既非救護車，仍應顧及自身及其他駕駛人行車安全，遵
    守高速公路標誌之指示行駛，並無任何可解免上開違規責任之規定，是其抗告，
    為無理由，應予駁回。
四、據上論斷，應依刑事訴訟法第四百十二條，裁定如主文。
中      華      民      國      九十二     年     十      月    三十    日
                                  臺灣高等法院臺中分院刑事第三庭
                                        審判長法  官  陳  朱  貴
                          法  官  劉  連  星
                                              法  官  胡  忠  文
右正本證明與原本無異。
不得再抗告。
                                              書記官  許  美  惠
中      華      民      國      九十二     年     十      月   三十一   日
                                                                        Ｉ


司法院資訊處製作；財團法人民間司法改革基金會備份。
